# 国企改制时，涉及【专项储备】能否转入实收资本？

提问人：drinklight 时间：2022-03-06 23:39:19
背景：TZ公司 2019 年进行清产核资、 2020 年进行资产评估、 2021 年根据评估报告进行国企改制时，权益表【专项储备】 18000我的理解：不能转入，要单独列示。
★提问：国企改制时，涉及【专项储备】能否转入实收资本？

回答人：chenyiwei
不可以。专项储备是有特定用途限制的留存收益。《企业安全生产费用提取和使用管理办法》（财企[2012]16号）第二十九条规定：“企业由于产权转让、公司制改建等变更股权结构或者组织形式的，其结余的安全费用应当继续按照本办法管理使用。”。